---
title: "Pregunta 3 - 20 minutos"
author: "Salvador Garcia"
date: "11/15/2020"
output: html_document
---

```{r setup, include=FALSE}
library(tidyverse)
library(knitr)
knitr::opts_chunk$set(echo = TRUE)
```

# Propuesta de examen

#### Versión 1)  

------------------------------------------------------------------------------------------------------
------------------------------------------------------------------------------------------------------
------------------------------------------------------------------------------------------------------

En un sucursal de de banco se registran el número de transacciónes (T) realizadas durante el último mes. La distribución de T es la siguiente :

```{r echo=TRUE,  results='asis'}
table <- data.frame(
  `Treinta` = 0.30,
  `Cuarena` = 0.40,
  `Cincuenta` = 0.30
)

row.names(table) <- c("P(T = t)")
kable(table,caption = "Número de transacciones")
```
**a) Determine la media y la varianza del número de transacciones en la sucursal.**

**b) Obtenga la distribución muestral de la media muestral $\bar{T}$ considerando muestras de tamaño 2
cuando se realizan muestras con reemplazo.**

**c) Calcule la media y la varianza de la media muestral $\bar{T}$**


**a) SOLUCION ==== **

$E(T) = 30(0.3)+40(0.4)+50(0.3) = 40$

$E(T^2) = 900(0.3)+1600(0.4)+2500(0.3) = 1660$

$V(T) = 1660 - 40(40) = 60$

**b) SOLUCION ==== **

Posibles muestras

p(30,30) = (0.3)(0.3) = 0.09  ==== $\bar{T} = 30$

p(30,40) = (0.3)(0.4) = 0.12  ==== $\bar{T} = 35$

p(30,50) = (0.3)(0.3) = 0.09  ==== $\bar{T} = 40$

p(40,30) = (0.4)(0.3) = 0.12  ==== $\bar{T} = 35$

p(40,40) = (0.4)(0.4) = 0.16  ==== $\bar{T} = 40$

p(40,50) = (0.4)(0.3) = 0.12  ==== $\bar{T} = 45$

p(50,30) = (0.3)(0.3) = 0.09  ==== $\bar{T} = 40$

p(50,40) = (0.3)(0.4) = 0.12  ==== $\bar{T} = 45$

p(50,50) = (0.3)(0.3) = 0.09  ==== $\bar{T} = 50$

Total = 100

Distribución muestral:

$\bar{T} = 30$ ==== $p(\bar{T}) = 0.09$ 

$\bar{T} = 35$ ==== $p(\bar{T}) = 0.24$ 

$\bar{T} = 40$ ==== $p(\bar{T}) = 0.34$ 

$\bar{T} = 45$ ==== $p(\bar{T}) = 0.24$ 

$\bar{T} = 50$ ==== $p(\bar{T}) = 0.09$ 


**c) SOLUCION ==== **

**c) Calcule la media y la varianza de la media muestral $\bar{T}$**

$E(\bar{T}) = 30(0.09)+35(0.24)+40(0.34)+45(0.24)+50(0.09) = 40$

$E(\bar{T}^2) = 900(0.09)+1225(0.24)+1600(0.34)+2025(0.24)+2500(0.09) = 1630$

$V(\bar{T}) = 1630-1600 = 30$



#### Versión 2)  

------------------------------------------------------------------------------------------------------
------------------------------------------------------------------------------------------------------
------------------------------------------------------------------------------------------------------


En una agencia de venta de autos se registraron el número de ventas que tuvieron durante la semana. La distribución A es la siguiente:

```{r echo=TRUE,  results='asis'}
table <- data.frame(
  `Diez` = 0.20,
  `Veinte` = 0.60,
  `Treinta` = 0.20
)

row.names(table) <- c("P(A = a)")
kable(table,caption = "Número de autos en venta")
```
**a) Determine la media y la varianza del número de autos vendidos**

**b) Obtenga la distribución muestral de la media muestral $\bar{A}$ considerando muestras de tamaño 2
cuando se realizan muestras con reemplazo.**

**c) Calcule la media y la varianza de la media muestral $\bar{A}$**


**a) SOLUCION ==== **

$E(A) = 10(0.2)+20(0.6)+30(0.2) = 20$

$E(A^2) = 100(0.2)+400(0.6)+900(0.2) = 440$

$V(A) = 440 - 20(20) = 40$

**b) SOLUCION ==== **

Posibles muestras

p(10,10) = (0.2)(0.2) = 0.04  ==== $\bar{A} = 10$

p(10,20) = (0.2)(0.6) = 0.12  ==== $\bar{A} = 15$

p(10,30) = (0.2)(0.2) = 0.04  ==== $\bar{A} = 20$

p(20,10) = (0.6)(0.2) = 0.12  ==== $\bar{A} = 15$

p(20,20) = (0.6)(0.6) = 0.36  ==== $\bar{A} = 20$

p(20,30) = (0.6)(0.2) = 0.12  ==== $\bar{A} = 25$

p(30,10) = (0.2)(0.2) = 0.04  ==== $\bar{A} = 20$

p(30,20) = (0.2)(0.6) = 0.12  ==== $\bar{A} = 25$

p(30,30) = (0.2)(0.2) = 0.04  ==== $\bar{A} = 30$

Total = 100

Distribución muestral:

$\bar{A} = 10$ ==== $p(\bar{A}) = 0.04$ 

$\bar{A} = 15$ ==== $p(\bar{A}) = 0.24$ 

$\bar{A} = 20$ ==== $p(\bar{A}) = 0.44$ 

$\bar{A} = 25$ ==== $p(\bar{A}) = 0.24$ 

$\bar{A} = 30$ ==== $p(\bar{A}) = 0.04$ 


**c) SOLUCION ==== **

**c) Calcule la media y la varianza de la media muestral $\bar{T}$**

$E(\bar{T}) = 10(0.04)+15(0.24)+20(0.44)+25(0.24)+30(0.04) = 20$

$E(\bar{T}^2) = 100(0.04)+225(0.24)+400(0.44)+625(0.24)+900(0.04) = 420$

$V(\bar{T}) = 420-400 = 20$



#### Versión 3)  

------------------------------------------------------------------------------------------------------
------------------------------------------------------------------------------------------------------
------------------------------------------------------------------------------------------------------


En un restaurante se desea medir el número de comensales (C) que acuden al mes. La distribución que encontraron es la siguiente:

```{r echo=TRUE,  results='asis'}
table <- data.frame(
  `Cien` = 0.40,
  `Doscientos` = 0.20,
  `Trescientos` = 0.40
)

row.names(table) <- c("P(C = c)")
kable(table,caption = "Número de comensales al mes")
```
**a) Determine la media y la varianza del número de comensales**

**b) Obtenga la distribución muestral de la media muestral $\bar{C}$ considerando muestras de tamaño 2
cuando se realizan muestras con reemplazo.**

**c) Calcule la media y la varianza de la media muestral $\bar{C}$**


**a) SOLUCION ==== **

$E(C) = 100(0.4)+200(0.2)+300(0.4) = 200$

$E(C^2) = 10000(0.4)+40000(0.2)+90000(0.4) = 48000$

$V(C) = 48000 - 200(200) = 8000$

**b) SOLUCION ==== **

Posibles muestras

p(100,100) = (0.4)(0.4) = 0.16  ==== $\bar{C} = 100$

p(100,200) = (0.4)(0.2) = 0.08  ==== $\bar{C} = 150$

p(100,300) = (0.4)(0.4) = 0.16  ==== $\bar{C} = 200$

p(200,100) = (0.2)(0.4) = 0.08  ==== $\bar{C} = 150$

p(200,200) = (0.2)(0.2) = 0.04  ==== $\bar{C} = 200$

p(200,300) = (0.2)(0.4) = 0.08  ==== $\bar{C} = 250$

p(300,100) = (0.4)(0.4) = 0.16  ==== $\bar{C} = 200$

p(300,200) = (0.4)(0.2) = 0.08  ==== $\bar{C} = 250$

p(300,300) = (0.4)(0.4) = 0.16  ==== $\bar{C} = 300$

Total = 100

Distribución muestral:

$\bar{C} = 100$ ==== $p(\bar{C}) = 0.16$ 

$\bar{C} = 150$ ==== $p(\bar{C}) = 0.16$ 

$\bar{C} = 200$ ==== $p(\bar{C}) = 0.36$ 

$\bar{C} = 250$ ==== $p(\bar{C}) = 0.16$ 

$\bar{C} = 300$ ==== $p(\bar{C}) = 0.16$ 


**c) SOLUCION ==== **

**c) Calcule la media y la varianza de la media muestral $\bar{T}$**

$E(\bar{C}) = 100(0.16)+150(0.16)+200(0.36)+250(0.16)+300(0.16) = 200$

$E(\bar{C}^2) = 10000(0.16)+22500(0.16)+40000(0.36)+62500(0.16)+90000(0.16) = 44000$

$V(\bar{C}) = 44000-40000 = 4000$





