
## 2.1 Deficiencias de hierro en bebes (primer dato 14.2)
```{r}
materna <- c(14.2, 17.1, 8.8, 13.5, 13.9, 12.5, 10.3, 16.5, 15.8, 15.1, 11.0, 18.4, 16.1)
formula <- c(15.3, 10.0, 7.5, 9.7, 14.2, 14.3, 14.4, 13.1, 13.8, 12.1)
```


a) al 98%
```{r}
sp2 = (12*var(materna)+9*var(formula))/21
materna_menos_formula <- (mean(materna)-mean(formula))
B = qt(.99, 21)*sqrt(sp2*((1/13)+(1/11)))

materna_menos_formula-B
materna_menos_formula+B
```

# Si restan de la otra forma, el intervalo es: 
```{r}
-materna_menos_formula-B
-materna_menos_formula+B
```

b) leche materna > formula
no podemos afirmar ya que incluye al cero

c) 96%
```{r}
IC_lower <- var(formula)/var(materna)*qf(.02, 12, 10)
IC_upper <- var(formula)/var(materna)*qf(.98, 12, 10)
IC_lower
IC_upper
```

d) diferencia en varianzas pob

Incluye al uno entonces no hay manera de determinar si hay diferencia

## 2.2 Dos metodos de alfabetización (primer dato 90)

```{r}
tradicional <- c(90,62,64,60,41,70,38,39,73,72,58,69,75)
nuevo <- c(93,88,76,82,94,80,59,68,49,72,69)
```


a) al 98%
```{r}
sp2 = (12*var(tradicional)+10*var(nuevo))/22
tradicional_menos_nuevo <- (mean(tradicional)-mean(nuevo))
B = qt(.9975, 21)*sqrt(sp2*((1/13)+(1/11)))

tradicional_menos_nuevo-B
tradicional_menos_nuevo+B
```

# Si restan de la otra forma, el intervalo es: 
```{r}
-tradicional_menos_nuevo-B
-tradicional_menos_nuevo+B
```

b) tradicional > nuevo
Incluye al cero, no podemos afirmar

c) 96%
```{r}
IC_lower <- var(tradicional)/var(nuevo)*qf(.01, 12, 10)
IC_upper <- var(tradicional)/var(nuevo)*qf(.99, 12, 10)
IC_lower
IC_upper
```

Otro posible intervalo con el cociente tomado al reves
```{r}
IC_lower <- var(tradicional)/var(nuevo)*qf(.01, 12, 10)
IC_upper <- var(tradicional)/var(nuevo)*qf(.99, 12, 10)
1/IC_lower
1/IC_upper
```

d) diferencia en varianzas pob

Incluye al uno entonces no hay manera de determinar si hay diferencia


## 2.3 Dos metodos de alfabetización (primer dato 60)

```{r}
tradicional <- c(60,72,41,38,73,69,75,39,90,62,70,58,64)
nuevo <- c(80,69,76,49,68,82,59,88,93,94,72)
```


a) al 99.8%
```{r}
sp2 = (12*var(tradicional)+10*var(nuevo))/22
tradicional_menos_nuevo <- (mean(tradicional)-mean(nuevo))
B = qt(.999, 21)*sqrt(sp2*((1/13)+(1/11)))

tradicional_menos_nuevo-B
tradicional_menos_nuevo+B
```

# Si restan de la otra forma, el intervalo es: 
```{r}
-tradicional_menos_nuevo-B
-tradicional_menos_nuevo+B
```

b) tradicional > nuevo
Incluye al cero, no podemos afirmar

c) 99%
```{r}
IC_lower <- var(tradicional)/var(nuevo)*qf(.995, 12, 10)
IC_upper <- var(tradicional)/var(nuevo)*qf(.005, 12, 10)
IC_lower
IC_upper
```

Otro posible intervalo con el cociente tomado al reves
```{r}
IC_lower <- var(tradicional)/var(nuevo)*qf(.005, 12, 10)
IC_upper <- var(tradicional)/var(nuevo)*qf(.995, 12, 10)
1/IC_lower
1/IC_upper
```

d) diferencia en varianzas pob

Incluye al uno entonces no hay manera de determinar si hay diferencia



## 2.4 Barcelona (primer dato 613)

```{r}
celular <- c(613, 625, 591, 600, 609, 579, 592, 583, 597, 540)
inodoro <- c(491, 495, 507, 504, 519, 490, 515, 617)
```


a) al 99.7%
```{r}
sp2 = (9*var(celular)+6*var(inodoro))/15
celular_menos_inodoro <- (mean(celular)-mean(inodoro))
B = qt(.9985, 15)*sqrt(sp2*((1/10)+(1/7)))

celular_menos_inodoro-B
celular_menos_inodoro+B
```

# Si restan de la otra forma, el intervalo es: 
```{r}
-celular_menos_inodoro-B
-celular_menos_inodoro+B
```

b) celular > inodoro
No incluye, si es mayor

c) 96%
```{r}
IC_lower <- var(celular)/var(inodoro)*qf(.98, 12, 7)
IC_upper <- var(celular)/var(inodoro)*qf(.02, 12, 7)
IC_lower
IC_upper
```

Otro posible intervalo con el cociente tomado al reves
```{r}
IC_lower <- var(celular)/var(inodoro)*qf(.02, 12, 10)
IC_upper <- var(celular)/var(inodoro)*qf(.98, 12, 10)
1/IC_lower
1/IC_upper
```

d) diferencia en varianzas pob

Incluye al uno entonces no hay manera de determinar si hay diferencia




## 2.5 Barcelona (primer dato 540)

```{r}
celular <- c(540, 625, 583, 579, 613, 609, 591, 597, 600, 592)
inodoro <- c(495, 519, 507, 490, 515, 617, 504, 491)
```


a) al 99.9%
```{r}
sp2 = (9*var(celular)+7*var(inodoro))/16
celular_menos_inodoro <- (mean(celular)-mean(inodoro))
B = 3.29*sqrt(sp2*((1/10)+(1/7)))

celular_menos_inodoro-B
celular_menos_inodoro+B
```

# Si restan de la otra forma, el intervalo es: 
```{r}
-celular_menos_inodoro-B
-celular_menos_inodoro+B
```

b) celular > inodoro
No incluye al cero, si es mayor / menor

c) 95%
```{r}
IC_lower <- var(celular)/var(inodoro)*qf(.975, 12, 10)
IC_upper <- var(celular)/var(inodoro)*qf(.025, 12, 7)
IC_lower
IC_upper
```

Otro posible intervalo con el cociente tomado al reves
```{r}
IC_lower <- var(celular)/var(inodoro)*qf(.005, 12, 10)
IC_upper <- var(celular)/var(inodoro)*qf(.995, 12, 10)
1/IC_lower
1/IC_upper
```

d) diferencia en varianzas pob

Incluye al uno entonces no hay manera de determinar si hay diferencia


## 2.6 Deficiencias de hierro en bebes (primer dato 14.2)
```{r}
materna <- c(15.8, 14.2, 17.1, 8.8, 13.5, 13.9, 12.5, 10.3, 16.5, 15.1, 11.0, 18.4, 16.1)
formula <- c(10.0, 15.3, 7.5, 9.7, 14.2, 14.3, 14.4, 13.1, 13.8, 12.1)
```


a) al 96%
```{r}
sp2 = (12*var(materna)+9*var(formula))/21
materna_menos_formula <- (mean(materna)-mean(formula))
B = qt(.98, 21)*sqrt(sp2*((1/13)+(1/11)))

materna_menos_formula-B
materna_menos_formula+B
```

# Si restan de la otra forma, el intervalo es: 
```{r}
-materna_menos_formula-B
-materna_menos_formula+B
```

b) leche materna > formula
no podemos afirmar ya que incluye al cero

c) 98%
```{r}
IC_lower <- var(formula)/var(materna)*qf(.02, 12, 10)
IC_upper <- var(formula)/var(materna)*qf(.98, 12, 10)
IC_lower
IC_upper
```

d) diferencia en varianzas pob

Incluye al uno entonces no hay manera de determinar si hay diferencia

