
## 3.1 Velocidad maxima de los automoviles (primer dato = 112)

```{r}
table <- data.frame(
  `auto 6` = c(210, 215),
  `auto 5` = c(147, 177),
  `auto 2` = c(173, 200),
  `auto 1` = c(112, 140),
  `auto 3` = c(104, 119),
  `auto 4` = c(186, 199)
)
```


```{r}
D = unlist(table[2,])-unlist(table[1,])
bar_D = mean(D)
sd_D2 = sd(D)^2

bar_D
sd_D2
```

```{r}
RR <- qt(.99, df = 5)
T <- (bar_D - 0)/sqrt(sd_D2/6)
valor_p <- 1-pt((bar_D - 0)/sqrt(sd_D2/6), df= 5)

RR
T
valor_p
```

Decisión: Rechazamos H_0


## 3.2 Simulaciones investigadores compus (primer dato 1.12)

```{r}
table <- data.frame(
  `auto 1` = c(1.12, 1.15),
  `auto 2` = c(1.73, 1.72),
  `auto 3` = c(1.04, 1.10),
  `auto 4` = c(1.86, 1.87),
  `auto 5` = c(1.47, 1.40),
  `auto 6` = c(2.10, 2.15)
)
```


```{r}
D = unlist(table[2,])-unlist(table[1,])
bar_D = mean(D)
sd_D2 = sd(D)^2

bar_D
sd_D2
```

```{r}
RR1 <- qt(.975, df = 5)
RR2 <- qt(.025, df = 5)
T <- (bar_D - 0)/sqrt(sd_D2/6)
valor_p <- pt((bar_D - 0)/sqrt(sd_D^2/6), df= 5)


RR1
RR2
T
valor_p
```

Decisión: No Rechazamos H_0, valor-p>alpha


## 3.3 Cocinero reducir tiempos de platillos (primer dato 112)


```{r}
table <- data.frame(
  `auto 1` = c(112, 110),
  `auto 2` = c(173, 150),
  `auto 3` = c(104, 95),
  `auto 4` = c(186, 180),
  `auto 5` = c(147, 150),
  `auto 6` = c(210, 190)
)
```


```{r}
D = unlist(table[2,])-unlist(table[1,])
bar_D = mean(D)
sd_D2 = sd(D)^2

bar_D
sd_D2
```

```{r}
RR <- qt(.95, df = 5)
T <- (bar_D - 0)/sqrt(sd_D2/6)
valor_p <- pt((bar_D - 0)/sqrt(sd_D2/6), df= 5)

RR
T
valor_p
```

Decisión: No Rechazamos H_0, valor-p>alpha



## 3.4 Ingeniero velocidad (primer dato 112)

```{r}
table <- data.frame(
  `auto 1` = c(112, 140),
  `auto 2` = c(173, 200),
  `auto 3` = c(104, 119),
  `auto 4` = c(186, 199),
  `auto 5` = c(147, 177),
  `auto 6` = c(210, 215)
)
```


```{r}
D = unlist(table[2,])-unlist(table[1,])
bar_D = mean(D)
sd_D2 = sd(D)^2

bar_D
sd_D2
```

```{r}
RR <- qt(.95, df = 5)
T <- (bar_D - 0)/sqrt(sd_D2/6)
valor_p <- 1-pt((bar_D - 0)/sqrt(sd_D^2/6), df= 5)


RR
T
valor_p
```

Decisión: Rechazamos H_0, valor-p>alpha


## 3.4 Simulaciones investigadores compus (primer dato 1.86)

```{r}
table <- data.frame(
  `auto 1` = c(1.86, 1.87),
  `auto 2` = c(1.73, 1.72),
  `auto 3` = c(1.04, 1.10),
  `auto 4` = c(1.47, 1.40),
  `auto 5` = c(2.10, 2.15),
  `auto 6` = c(1.12, 1.15)
)
```


```{r}
D = unlist(table[2,])-unlist(table[1,])
bar_D = mean(D)
sd_D2 = sd(D)^2

bar_D
sd_D2
```

```{r}
RR1 <- qt(.95, df = 5)
RR2 <- qt(.05, df = 5)
T <- (bar_D - 0)/sqrt(sd_D2/6)
valor_p <- pt((bar_D - 0)/sqrt(sd_D^2/6), df= 5)


RR1
RR2
T
valor_p
```

Decisión: No Rechazamos H_0, valor-p>alpha



## 3.5 Cocinero reducir tiempos de platillos (primer dato 147)


```{r}
table <- data.frame(
  `auto 5` = c(147, 150),
  `auto 6` = c(210, 190),
  `auto 1` = c(112, 110),
  `auto 2` = c(173, 150),
  `auto 3` = c(104, 95),
  `auto 4` = c(186, 180)
)
```


```{r}
D = unlist(table[2,])-unlist(table[1,])
bar_D = mean(D)
sd_D2 = sd(D)^2

bar_D
sd_D2
```

```{r}
RR <- qt(.95, df = 5)
T <- (bar_D - 0)/sqrt(sd_D2/6)
valor_p <- pt((bar_D - 0)/sqrt(sd_D2/6), df= 5)


RR
T
valor_p
```

Decisión: Rechazamos H_0, valor-p>alpha

